臺灣新竹地方法院刑事判決　　　　　　　 94年度訴字第676號
公　訴　人　臺灣新竹地方法院檢察署檢察官
被　　　告　甲○○
上列被告因違反毒品危害防制條例案件，經檢察官聲請簡易判決
處刑（94年度毒偵字第1177號），經本院竹北簡易庭認不宜適用
簡易程序，簽由本院改依通常程序審理，經本院合議庭評議後依
簡式審判程序判決如下：
    主  文
甲○○連續施用第一級毒品，處有期徒刑捌月。扣案之第一級毒
品海洛因壹包（淨重零點零肆公克、空包裝重零點壹捌公克），
沒收銷燬之，注射針筒壹支沒收。
    事  實
一、甲○○於民國88年間，因施用毒品案件，經臺灣士林地方法
    院裁定送觀察、勒戒後，認有繼續施用毒品傾向，再經裁定
    令入戒治處所施以強制戒治，復經該法院以89年度毒聲字第
    855號刑事裁定停止戒治付保護管束，於89年11月24日保護
    管束期滿未經撤銷停止戒治，並由臺灣士林地方法院檢察署
    檢察官於90年1月8日以90年度戒毒偵字第8號為不起訴處分
    確定。詎其仍不知悛悔，於前案強制戒治執行完畢後5年內
    ，復基於施用第1級毒品海洛因之概括犯意，自94年2月間某
    日起至同年6月4日凌晨2時許止，在其當時位於新竹縣新豐
    鄉○○街35巷37號住處，以將第一級毒品海洛因置入注射針
    筒內摻白開水稀釋後施打靜脈血管之方式，平均一至二天施
    用一次，連續非法施用第一級毒品海洛因多次。嗣於94年6
    月5日上午10時30分許，在新竹縣竹北市○○○路與博愛街
    口為警攔檢查獲，並扣得第一級毒品海洛因1包（淨重0.04
    公克、空包裝重0.18公克）及其所有供施用第一級毒品海洛
    因所用之注射針筒1支等物，始得悉上情。
二、案經新竹縣警察局竹北分局報請臺灣新竹地方法院檢察署檢
    察官偵查後聲請簡易判決處刑，嗣改依通常程序審理。
    理  由
一、本件被告甲○○所犯施用第一級毒品罪，非死刑、無期徒刑
    、最輕本刑為三年以上有期徒刑之罪，或非高等法院管轄第
    一審之案件，被告於本院準備程序進行中，就被訴事實為有
    罪之陳述，經本院合議庭認合於新修正刑事訴訟法第273 條
    之1之規定，裁定進行簡式審判程序，均合先敘明。
二、訊據被告甲○○對於在上揭時、地，連續施用第一級毒品海
    洛因之事實，於警、偵訊中及本院行準備程序、簡式審判程
    序時均坦承不諱，且被告於警訊時所親自採取、封緘之尿液
    ，經送驗結果，確呈嗎啡陽性反應，此有尿液送驗受檢人真
    實姓名代號對照表暨送驗登記簿及昭信科技顧問股份有限公
    司94年7月6日濫用藥物尿液檢體檢驗報告等附卷可稽（見臺
    灣新竹地方法院檢察署94年度毒偵字第1177號偵查卷第42、
    43頁），又扣案之白色粉末經送驗結果，檢出含有第一級毒
    品海洛因成分一節，有法務部調查局94年8月9日調科壹字第
    100002562號鑑定通知書在卷為憑（見本院卷第12頁），並
    有被告所有供施用第一級毒品海洛因所用之注射針筒1支扣
    案可資佐憑，此外，復有被告為警查獲時所攝照片2幀存卷
    可查（見上開偵查卷第21、22頁）。是被告自白核與事實相
    符，其連續施用第一級毒品海洛因之犯行足堪認定。另被告
    前於88年間，因施用毒品案件，經臺灣士林地方法院裁定送
    觀察、勒戒後，認有繼續施用毒品傾向，再經裁定令入戒治
    處所施以強制戒治，復經該法院以89年度毒聲字第855號刑
    事裁定停止戒治付保護管束，於89年11月24日保護管束期滿
    未經撤銷停止戒治，並由臺灣士林地方法院檢察署檢察官於
    90 年1月8日以90年度戒毒偵字第8號為不起訴處分確定等情
    ，亦有臺灣高等法院被告前案紀錄表及臺灣新竹地方法院檢
    察署刑案資料查註紀錄表等存卷可查。綜上所述，
    本件事證明確，被告連續施用第一級毒品之犯行均堪以認定
    ，應予依法論科。
三、核被告甲○○所為，係犯毒品危害防制條例第10條第1項之
    施用第一級毒品罪。其持有第一級毒品之低度行為，應為其
    施用第一級毒品之高度行為所吸收，不另論罪。又被告多次
    施用第一級毒品犯行，均時間緊接，方法相同，各觸犯構成
    要件相同之罪名，顯係基於概括犯意為之，應依連續犯之規
    定論以一連續施用第一級毒品罪，並依法加重其刑。爰審酌
    被告前因施用毒品案件經法院裁定送觀察、勒戒、強制戒治
    後，仍不知悛悔，再度施用第一級毒品海洛因，顯見其自制
    力薄弱，並無意戒除毒癮，實值非難，兼衡施用毒品為一自
    殘行為，並無侵害他人法益或妨礙公共利益，及其犯後坦認
    犯行，態度尚可等一切情狀，量處如主文所示之刑。
四、扣案之第一級毒品海洛因1包（淨重0.04公克，空包裝重0.
    18公克），屬毒品危害防制條例第2條第2項第1款所稱之第
    一級毒品，為違禁物，不問是否為被告所有，均應依同條例
    第18條第1項前段規定沒收銷燬之；又扣案之注射針筒1支，
    係被告所有，供施打第一級毒品海洛因所用之物，已據被告
    供承無訛，爰依刑法第38條第1項第2款規定宣告沒收。
據上論斷，應依刑事訴訟法第452條、第273條之1第1項、第299
條第1項前段，毒品危害防制條例第10條第1項、第18條第1項前
段，刑法第11條前段、第56條、第38條第1項第2款，判決如主文
。
本案經檢察官魏廷勳到庭執行職務。
中　　華　　民　　國　　94　　年　　12　　月　　21　　日
                        刑事第四庭  法  官  蔡欣怡
以上正本證明與原本無異。
如不服本判決，應於判決送達後10日內向本院提出上訴狀 (應附
繕本 )，上訴於臺灣高等法院。
                                    書記官  謝國聖
中　　華　　民　　國　　94　　年　　12　　月　　21　　日
附錄本案論罪科刑法條全文：
毒品危害防制條例第10條第1項
施用第一級毒品者，處六月以上五年以下有期徒刑。
